# 请教：购买固定资产，无形资产，在建工程应计入应付账款还是其他应付款？

提问人：pittjean 时间：2017-03-12 15:07:47
网上说法不一，有说应当计入应付账款，也有说计入其他应付款。另外：研发支出——资本化支出和研发支出——费用化支出涉及的资金流出分别属于经营活动现金流量还是投资活动现金流量呢？

回答人：chenyiwei
1 、个人倾向于计入其他应付款。 2 、对应于费用化研发支出的现金流（职工薪酬除外）建议计入“支付的其他与经营活动有关的现金”。